【裁判字號】    91,易,225
【裁判日期】    920305
【裁判案由】    竊盜
【裁判全文】
臺灣花蓮地方法院刑事判決                          九十一年度易字第二二五號
    公  訴  人  臺灣花蓮地方法院檢察署檢察官
    被      告  辛○○  男  三.
右列被告因竊盜案件，經檢察官提起公訴（九十一年度偵字第一六０六號），本院判
決如左：
    主  文
辛○○竊盜，處有期徒刑捌月。
    事  實
一、辛○○於民國九十年間曾因違反槍砲藥刀械管制條例、竊盜等罪，經法院分別判
    處拘役五十日緩刑三年、有期徒刑六月確定，尚未執行完畢，於前開案件判決確
    定前，竟意圖為自己不法之所有，於九十年八月十四日十五時許，僱用不知情之
    戊○○、己○○駕駛車號Ｑ３─八八五號夾板車及ＸＫ─八一六號拖板車，經由
    不知情之乙○○（原名甲○○，另由臺灣花蓮地方法院檢察署檢察官為不起訴處
    分）指引，至花蓮縣瑞穗鄉○○段一三九七之一地號土地，竊取庚○○所有之報
    廢自小客車七部（包含原車主為洪佩憶之ＪＣ–０七三七號、永光工藝社之ＩＹ
    –二二六０號自小客車）、丁○○所有之報廢自小客車、貨車共七部（包含原車
    主為黃針生之ＩＹ–七一九五號自小客車）、丙○○所停放之客戶葉建豐所有之
    ＡＸ─八二七八號自小客車一部，得手後，尚未離去，即為庚○○發現而報警查
    獲。
二、案經丁○○、庚○○訴由花蓮縣警察局鳳林分局報告臺灣花蓮地方法院檢察署檢
    察官偵查起訴。
    理  由
一、訊據被告辛○○坦承有於前揭時間僱用戊○○、己○○到前開地點吊車之事實，
    惟矢口否認竊盜犯行，辯稱：車子是甲○○（後改名為乙○○）賣給我的，講好
    一台八百塊，是甲○○帶戊○○他們在現場去吊車的，因為我根本不知道地方；
    僱用戊○○與己○○時我告訴他們說瑞穗那邊有車子要夾，然後就叫他們過去瑞
    穗那邊，然後我就與甲○○聯絡，說車子已經叫過去了要在那邊等，甲○○就說
    在紅葉溫泉那邊等；戊○○打電話給我時告訴我車主及警察都在那裡，如我要偷
    車怎麼敢過去，而甲○○到現場時為何要跑掉；被偷之車輛為經清點為十四台云
    云。經查：
  (1)證人戊○○即金燦興資源回收實業有限公司負責人於本院審理時結證稱：是辛○○於案發前一天晚上打電話過來，當天又親自過來帶我們過去載車，一台車運費
    是五百塊，賣給金燦興二千元，這是我跟辛○○約好的，辛○○說車子是他跟人
    家買的，他告訴我們說往溫泉那條路有一台黑色吉普車會帶路，他說那個是他的
    朋友，他自己則沒有過去，開吉普車的人問我們是否要來載廢鐵，我就說是來載
    廢車的，並問他是否辛○○的朋友來帶我們去載廢車他說是，他沒有跟我們講運
    費如何支付，我到現場開始夾車，帶路的人就離開了，中途他又回來二三次看我
    們夾車之後又離開，後來車主就來了，我打電話給辛○○，辛○○和開吉普車帶
    路那個人一起過來的，然後辛○○就留在現場，那個人就開吉普車跑掉了等語；
    證人己○○證稱：是辛○○在報廢廠內叫我們拖吊等語，是以依據證人戊○○、
    己○○之證詞，本件車輛是由被告賣給證人戊○○所經營之金燦興資源回收實業
    有限公司，被告並指示證人戊○○前去瑞穗吊車，關於運費、回收費用，亦均由
    被告與證人戊○○交涉談妥，被告參與本件吊車、交易之過程，堪予認定。
  (2)證人乙○○（原名甲○○）於本院審理時結證稱：當天早上十一時許，被告打電
    話問我有空否，我說有，他說有二台車要去溫泉路夾車子，他不知道路，要我帶
    路，我說好，他說他晚點過去，我就到溫泉路帶路，帶到廢車場我就走了，他又
    打電話給我問我在那，我說在女友家，他叫我馬上過去廢車場，我去等了一會，
    沒見到他，我就走了，我到富源時被告又打電話叫我載他去廢車場，我就回台九
    線瑞穗處載他去廢車場，後來我就走了。我不知他是要偷車。因我在瑞穗待了快
    十年，他問我知否廢車場在那，我說知道，他說要與人講生意才找我去。他有陳
    述大概位置，但他未說要吊幾輛車，拖吊費用及吊往何處我都不知道，後來因為
    被告只是叫我帶他去（現場），沒事我就走了等語，是以依證人乙○○前開證詞
    ，其僅係受被告所託帶司機前去吊車，且參酌前開證人戊○○之證詞，乙○○均
    未參與買賣車輛之過程，被告所辯係乙○○將車輛賣給被告一節，既無證據可資
    證明，所辯實難採信。
  (3)被告於警局第一次調查時係供稱：我會僱請陳某及莊某二人去拖吊車輛，是受一
    位綽號「阿監」（即乙○○）之男子請託的；阿監是在約一星期前告訴我瑞穗有
    車可以吊，於昨（十三）日傍晚打電話給我，並告訴我明（十四）日可以去拖吊
    該報廢車輛，且詢問我有無認識從事收購廢鐵工作之人，我回答有認識，於是便
在今日早上先打電話給陳宗明（應為己○○之誤）及戊○○；我並未販售，是阿
    監要自行處理，因阿監曾帶我來瑞穗，並至放置報廢車之現場，告訴我該報廢車
    之主人他認識，他可以全權負責，阿監並未告訴我我的工資是多少錢等語（見九
    十年八月十四日警訊筆錄）；被告第二次接受警局調查時供稱：我是受甲○○所
    託，代價均無說明；因為我是作棄鐵的，我才答應他幫忙僱用拖吊車，吊廢車是
    江（瑞海）委託我的等語（見九十年十一月二十四日警訊筆錄），是以警方查獲
    本件竊案時，被告前後二次警訊筆錄均係供稱受證人乙○○所託，幫忙僱用車輛
    至現場吊車，車輛並非其向他人所買，惟嗣後卻翻異前詞，改稱係向乙○○所購
    買云云，供詞前後矛盾不一致，所辯向乙○○所買云云，亦難相信。
  (4)被告雖另辯稱如果是偷車，則其接獲證人戊○○通知車主及警察在現場時，何以
    會前去云云，然據證人戊○○於警訊時證稱：被告之前有二、三次僱用我車輛到
    鳳林鎮○○路四十八號辛○○住宅載運廢鐵資源回收等語（警卷第三十三頁），
    是以縱然被告逃逸不到現場，證人戊○○亦可找到被告住處，被告仍無從脫免警
    方之追查，是以其到場處理一節，並不足以作為被告並無竊盜犯行之佐證。又證
    人乙○○證稱其載被告到達現場後，因為沒事就走了等語，而一般人見到發生竊
    案或警察處理案件時，或有留在現場觀看，或有避之唯恐不及者，反應因人而異
    ，且本件尚無積極之事證足認證人乙○○係竊車之人，難認其因案發心虛而離去
    ，故亦不足以作為被告未竊盜之證據。
  (5)此外，復有被告重大竊盜一覽表、贓物領據三紙、現場照片十四幀附卷可稽，並
    據被害人丙○○、丁○○、庚○○於警訊時指訴被竊車輛各為一輛、七輛、七輛
    合計共十五部等情綦詳，綜上各節，本件既是被告自行僱請戊○○、己○○前往
    吊車，復無從認為被告係受乙○○所託或向乙○○買受車輛，而被告對於本件車
    輛並無合法權源，其竊盜之犯行應堪認定，所辯應屬卸責之詞，尚無足採，應依
    法論科。
二、核被告所為，係犯刑法第三百二十條第一項竊盜罪。又被告利用不知情之證人戊○○、己○○、乙○○以遂行其竊盜之犯行，應論以間接正犯。爰審酌被告之素
    行、犯罪動機、目的、利用不知情之人犯罪之手段、所竊得財物之價值及犯罪後
    矢口否認犯行態度等一切情狀，量處如主文所示之刑。
三、另被告雖曾於九十年七月二日，在花蓮縣鳳林鎮○○路十七號前，竊取邱垂明所
    有之農用耕耘機一部，經台灣高等法院花蓮分院判處有期徒刑六月確定，惟被告
    於警訊時供稱約在一星期以前，始自阿監（即乙○○）處得知有本件車輛可以拖
    吊（見警卷第八頁），足認被告係於九十年七月二日竊盜犯行完成後，方知有本
    件車輛可以拖吊，因而另行起意實施本件竊盜犯行，二者間並無連續犯之裁判上
    一罪關係，附此敘明。
據上論結，應依刑事訴訟法第二百九十九條第一項前段，刑法第三百二十條第一項，
罰金罰鍰提高標準條例第一條前段，判決如主文。
中      華      民      國    九十二    年      三      月      五      日
                              臺灣花蓮地方法院刑事庭
                                  法  官  林  碧  玲
右正本證明與原本無異。
如對本判決不服，應於送達後十日內，向本院提出上訴狀。（應抄附繕本）告訴人或
被害人如對於本判決不服者，應具備理由請求檢察官上訴，其上訴期間之計算係以檢
察官收受判決正本之日期為準。
                                  法院書記官
中      華      民      國    九十二    年      三      月      五      日
附錄本判決論罪之法律條文：
刑法第三百二十條第一項：
意圖為自己或第三人不法之所有，而竊取他人之動產者，為竊盜罪，處五年以下有期
徒刑、拘役或五百元以下罰金。


司法院資訊處製作；財團法人民間司法改革基金會備份。
